# 票据终止确认问题

提问人：dysonle 时间：2022-07-12 15:49:59
被审计单位A公司基于正常的贸易取得B公司的商票，A公司又将未到期票据向B公司下属的财务公司进行贴现，期末未到期，A公司能否将票据能否终止确认？若不终止确认，基于期后已正常到期能否不提坏账准备？

回答人：chenyiwei
这里要明确：B旗下的财务公司的接受票据贴现后，是否不会将其再贴现？如果A届时无力付款，财务公司是否明确放弃对A的追索权？同时满足上述条件才可以终止确认。